臺灣新竹地方法院民事裁定  
110年度聲字第49號
聲  請  人  莊金蘭  
相  對  人  臺灣新光商業銀行股份有限公司

法定代理人  李增昌  
上列當事人間停止強制執行事件，本院裁定如下：
    主  文
聲請人以新臺幣壹佰伍拾柒萬肆仟陸佰陸拾玖元供擔保後，本院
一一０年度司執字第一０五０七號執行事件之強制執行程序，於本
院一一０年度重訴字第七四號債務人異議之訴事件全案終結確定
前應暫予停止。
    理  由
一、本件聲請意旨略以：相對人前執臺灣新北地方法院110年度
    司票字第682號裁定為執行名義，向鈞院民事執行處聲請執
    行聲請人名下之不動產，經鈞院以110年度司執字第10507號
    清償票款事件受理後，已查封聲請人之不動產在案，惟相對
    人所主張之借款債權係聲請人遭冒名申貸，聲請人業依強制
    執行法第14條第2 項之規定提起債務人異議之訴，現由鈞院
    審理中，本件執行事件查封之財產一旦拍賣，勢難回復原狀
    。為此，聲請人願供擔保請准裁定鈞院110年度司執字第105
    07號清償票款強制執行事件於鈞院110年度重訴字第74號債
    務人異議之訴事件判決確定前停止執行。
二、按有回復原狀之聲請，或提起再審或異議之訴，或對於和解
    為繼續審判之請求，或提起宣告調解無效之訴、撤銷調解之
    訴，或對於許可強制執行之裁定提起抗告時，法院因必要情
    形或依聲請定相當並確實之擔保，得為停止強制執行之裁定
    ，強制執行法第18條第2項定有明文。
三、經查，聲請人對本院110年度司執字第10507號清償票款執行
    事件，已提起債務人異議之訴，現由本院以110年度重訴字
    第74號案件審理在案等情，業據本院調閱該等民事執行卷宗
    、民事卷宗核閱無訛，故聲請人聲請在債務人異議之訴判決
    確定前，停止上開強制執行程序，並無不合，應予准許。
四、擔保金額之核定：
(一)按法院依強制執行法第18條第2項定擔保金額而准許停止強
    制執行之裁定者，該項擔保係預備供債權人因停止執行所受
    損害之賠償，其數額應依標的物停止執行後，債權人未能即
    時受償或利用該標的物所受之損害額，或其因另供擔保強制
    執行所受之損害額定之，非以標的物之價值或其債權額為依
    據，最高法院86年度臺抗字第442號裁判可資參照。
(二)查本院110年度司執字第10507號清償票款強制執行事件，相
    對人聲請強制執行之債權額為本金新台幣（下同）6,998,52
    9元及其遲延利息、違約金，聲請執行標的為聲請人所有新
    竹市○○段000地號土地及其上同段133建號建物（門牌號碼：
    新竹市○○○街00巷0號），此業經本院核閱上述執行事件卷宗
    查明屬實。聲請人提起債務人異議之訴，係請求將110年度
    司執字第10507號之執行程序撤銷，故相對人在停止執行期
    間，即受有未能執行受償之利息損害。是本院審酌相對人上
    開執行名義之債權額，及其因未能即時依強制執行程序受償
    之損害額，暨聲請人所提起之債務人異議之訴案情之繁簡程
    度，參考各級法院辦案期限實施要點規定，第一、二、三審
    程序審判案件之期限分別為1年4個月、2年及1年，加上裁判
    送達、上訴、分案等期間，預估聲請人提起債務人異議之訴
    獲准停止執行因而致相對人之執行延宕之期間約為審理期間
    4年6個月方得定讞。則以上開債權金額按法定利率計算，相
    對人因停止執行可能所受利息損失約為1,574,669元（6,998
    ,529×5％×4.5），爰准許聲請人於供上述擔保後，在本院110
    年度重訴字第74號債務人異議之訴全案終結確定前，停止上
    開執行程序。
五、爰依強制執行法第18條第2 項裁定如主文。
中    華    民    國    110    年    4    月    26    日
                   民事第一庭  法  官  吳靜怡
上列為正本係照原本作成。
如對本裁定抗告，須於裁定送達後10日內向本院提出抗告狀。
中    華    民    國    110    年    4    月    26    日
                               書記官　鄧雪怡